【裁判字號】    97,訴,4911
【裁判日期】    971231
【裁判案由】    毒品危害防制條例
【裁判全文】
臺灣板橋地方法院刑事判決              97年度訴字第4911號
公  訴  人  臺灣板橋地方法院檢察署檢察官
被      告  甲○○
上列被告因違反毒品危害防制條例案件，經檢察官提起公訴（97
年度毒偵字第8252號），本院依簡式審判程序審理後，判決如下
：
    主    文
甲○○施用第一級毒品，累犯，處有期徒刑伍月，如易科罰金，
以新臺幣壹仟元折算壹日。
    事    實
一、甲○○前因施用毒品案件，經臺灣花蓮地方法院以91年度毒
    聲字第278 號裁定送觀察、勒戒，經觀察、勒戒後，因認無
    繼續施用毒品傾向，於民國91年6 月4 日由臺灣花蓮地方法
    院檢察署檢察官以91年度毒偵字第224 號為不起訴處分確定
    ，並於同日執行完畢釋放出臺灣花蓮看守所附設勒戒所，惟
    其於前開觀察、勒戒執行完畢釋放後5 年內，復因施用第一
    級、第二級毒品，經臺灣花蓮地方法院以94年度訴字第59號
    判決判處應執行有期徒刑10月確定；又因施用第一級毒品案
    件，經本院以95年度訴字第2995號判決判處有期徒刑8 月確
    定，嗣經本院以96年度聲減字第380 號裁定減為有期徒刑4
    月，如易科罰金，以銀元300 元折算1 日確定，經入監接續
    執行前開徒刑刑期，甫於96年7 月20日易科罰金執行完畢出
    監。
二、詎甲○○仍不知悔改，基於施用第一級毒品之犯意，於97年
    8 月24日上午7 時許，在其位在臺北縣樹林市○○街46巷37
    號2 樓之住處內，以針筒注射之方式，施用第一級毒品海洛
    因1 次。嗣於同日下午5 時30分許，因警方在桃園縣龜山鄉
    ○○路○ 段50巷10弄口查獲羅炎貴涉嫌違反毒品危害防制條
    例案件後，經羅炎貴自願帶同警員前往位在桃園縣龜山鄉○
    ○路○ 段50巷10弄4 之1 號之住處進行搜索時，適甲○○正
    在該址屋內，甲○○遂於有偵查犯罪職權之機關或人員知悉
    其涉嫌前開施用第一級毒品犯行前，主動向警員自首接受裁
    判，並自願採集尿液送請鑑驗。
三、案經甲○○自首暨臺北縣政府警察局新莊分局報請臺灣板橋
    地方法院檢察署檢察官偵查後提起公訴。
    理    由
一、本案被告甲○○所犯係死刑、無期徒刑、最輕本刑為3 年以
    上有期徒刑以外之罪，其於準備程序中就被訴事實為有罪之
    陳述，經本院告知簡式審判程序之旨，並聽取公訴人、被告
    之意見後，經合議庭裁定由受命法官獨任進行簡式審判程序
    審理，合先敘明。
二、上揭犯罪事實，業據被告甲○○於警詢、本院準備程序中及
    審理時均坦承不諱，而其於97年8 月24日為警採集尿液送台
    灣檢驗科技股份有限公司囑託鑑定結果，確呈嗎啡陽性反應
    （按海洛因經施用進入人體後，係水解還原成嗎啡，再代謝
    排出體外，業據行政院衛生署藥物食品檢驗局以73藥檢壹字
    第030221號函文說明綦詳，而為本院辦理施用第一級毒品案
    件職務上所已知），有該公司97年9 月10日濫用藥物檢驗報
    告1 份在卷可稽，足以佐證被告自白與事實相符，堪以採信
    。再被告前因施用毒品案件，經臺灣花蓮地方法院以91年度
    毒聲字第278 號裁定送觀察、勒戒，經觀察、勒戒後，因認
    無繼續施用毒品傾向，於91年6 月4 日由臺灣花蓮地方法院
    檢察署檢察官以91年度毒偵字第224 號為不起訴處分確定，
    並於同日執行完畢釋放出臺灣花蓮看守所附設勒戒所，惟其
    於前開觀察、勒戒執行完畢釋放後5 年內，復因施用第一級
    、第二級毒品，經臺灣花蓮地方法院以94年度訴字第59號判
    決判處應執行有期徒刑10月確定等情，有臺灣花蓮地方法院
    前開判決書及臺灣高等法院被告前案紀錄表各1 份附卷可稽
    ，足徵被告係於觀察、勒執行完畢釋放後5 年內，復有施用
    第一級、第二級毒品犯行經法院判處罪刑後，進而再為本案
    施用第一級毒品之事證明確，已非毒品危害防制條例第20、
    23條所定之「初犯」或「5 年後再犯」情形（最高法院95年
    度第7 次刑事庭會議紀錄參照），自應依法論科。
三、核被告甲○○所為，係犯毒品危害防制條例第10條第1 項之
    施用第一級毒品罪。被告為施用海洛因而持有海洛因之行為
    ，係其施用第一級毒品犯行之當然結果，不另論罪。查被告
    前有如事實欄一所載之刑案前科及徒刑執行情形，有上開臺
    灣高等法院被告前案紀錄表在卷足徵，其於有期徒刑執行完
    畢5 年內故意再犯本案有期徒刑以上之罪，依刑法第47條第
    1 項規定成立累犯，並應加重其刑。又本案係因警方在桃園
    縣龜山鄉○○路○ 段50巷10弄口查獲羅炎貴涉嫌違反毒品危
    害防制條例案件後，經羅炎貴自願帶同警員至住處搜索，一
    行人始前往桃園縣龜山鄉○○路○ 段50巷10弄4 之1 號，進
    而查得在場之甲○○，且警方在該址屋內亦無查獲任何毒品
    或供施用毒品之器具，業據證人羅炎貴於警詢時證述在卷，
    並有臺北縣政府警察局新莊分局刑事案件報告書、搜索筆錄
    各1 件附卷可參，足見在被告向警員坦承其先前曾施用第一
    級毒品以前，警方實無任何得憑以懷疑被告涉犯毒品危害防
    制條例罪嫌之依據，堪認被告係於有偵查犯罪權限之機關、
    人員尚無相當證據足以懷疑其涉有上揭施用第一級毒品犯行
    前，即向臺北縣政府警察局新莊分局警員自首進而接受裁判
    無訛，爰依刑法第62條前段規定減輕其刑，並應先加後減之
    。爰審酌被告前已有因施用第一級毒品經法院判處刑罰之前
    科紀錄，竟仍不思尋求正當之身心發展，再次施用足以導致
    精神障礙、性格異常，甚至造成生命危險之海洛因，戕害一
    己之身心健康，對社會治安可能之危害程度非微，惟其於犯
    後尚知自首坦認犯行等一切情狀，量處如主文所示之刑，並
    定其如易科罰金之折算標準，以資懲儆。
據上論斷，應依刑事訴訟法第273 條之1 第1 項、第299 條第1
項前段，毒品危害防制條例第10條第1 項，刑法第11條前段、第
47條第1 項、第62條前段、第41條第1 項前段，判決如主文。
本案經檢察官陳豐年到庭執行職務。
中    華    民    國    97    年    12    月    31    日
                  刑事第十九庭  法  官  張 兆 光
上列正本證明與原本無異。
如不服本判決，應於判決送達後10日內敘明上訴理由，向本院提
出上訴狀 (應附繕本) ，上訴於臺灣高等法院。其未敘述上訴理
由者，應於上訴期間屆滿後20日內向本院補提理由書「切勿逕送
上級法院」。
                                書記官  曹 秋 冬
中    華    民    國    97    年    12    月    31    日
附錄本案論罪科刑法條：
毒品危害防制條例第10條第1 項
施用第一級毒品者，處6 月以上5 年以下有期徒刑。


司法院資訊處製作；財團法人民間司法改革基金會備份。
